臺灣高等法院刑事裁定
109年度抗字第1888號
抗  告  人
即  受刑人  邱耀德



上列抗告人即受刑人因聲請定其應執行刑案件，不服臺灣新北地
方法院中華民國109年8月26日裁定（109年度聲字第2947號），
提起抗告，本院裁定如下：
    主  文
抗告駁回。
    理  由
一、原裁定意旨略以：受刑人邱耀德因違反毒品危害防制條例等
    案件，經本院及臺灣新北地方法院先後判處如附表所示之刑
    ，均已確定在案。其中受刑人所犯如附表編號1所示之罪係
    得易科罰金之罪，附表編號2、3所示之罪係不得易科罰金之
    罪，經檢察官依受刑人之請，聲請定其應執行之刑，此有受
    刑人提出之聲請狀1 份在卷可稽。是檢察官聲請定其應執行
    之刑，原審審核聲請正當，應予准許，爰審酌受刑人所犯各
    罪之犯罪類型、動機、情節及行為次數等情狀後整體評價其
    應受矯正之程度，並兼衡責罰相當與刑罰經濟之原則，裁定
    應執行有期徒刑2年3月等語。
二、抗告意旨略以：按數罪併罰量刑時，在累進遞減的原則設計
    上，以最重宣告刑乘以0.67而合理得出一具體之整體刑。其
    計算方式為最重刑，加上第二重宣告刑乘以0.7而合理得出
    一具體整體執行之刑。爰請再次重核聲請人之刑，合理得出
    應執行之刑，在累進處遇方面能早日假釋返鄉、回饋鄉里、
    重新做人等語。
三、按裁判確定前犯數罪者，併合處罰之。宣告多數有期徒刑者
    ，於各刑中之最長期以上，各刑合併之刑期以下定其刑期，
    但不得逾30年，此為刑法第50條、第51條第5 款及第53條所
    明定。次按數罪併罰之定應執行之刑，係出於刑罰經濟與責
    罰相當之考量，並非予以犯罪行為人或受刑人不當之利益，
    為一種特別的量刑過程，相較於刑法第57條所定科刑時應審
    酌之事項係對一般犯罪行為之裁量，定應執行刑之宣告，乃
    對犯罪行為人本身及所犯各罪之總檢視，除應考量行為人所
    犯數罪反應出之人格特性，並應權衡審酌行為人之責任與整
    體刑法目的及相關刑事政策，在量刑權之法律拘束性原則下
    ，依刑法第51條第5 款之規定，採限制加重原則，以宣告各
    刑中之最長期為下限，各刑合併之刑期為上限，但最長不得
    逾30年，資為量刑自由裁量權之外部界限，並應受法秩序理
    念規範之比例原則、平等原則、責罰相當原則、重複評價禁
    止原則等自由裁量權之內部抽象價值要求界限之支配，使以
    輕重得宜，罰當其責，俾符合法律授與裁量權之目的，以區
    別數罪併罰與單純數罪之不同，兼顧刑罰衡平原則。個案之
    裁量判斷，除非有全然喪失權衡意義或其裁量行使顯然有違
    比例、平等諸原則之裁量權濫用之情形，否則縱屬犯罪類型
    雷同，仍不得將不同案件裁量之行使比附援引為本案之量刑
    輕重比較，以視為判斷法官本於依法獨立審判之授權所為之
    量情裁奪有否裁量濫用之情事。此與所謂相同事務應為相同
    處理，始符合比例原則與平等原則之概念，迥然有別（最高
    法院100 年度台上字第21號判決意旨參照）。是定執行刑之
    多寡，係屬實體法上賦予法院依個案自由裁量之職權，如所
    為裁量未逾上述法定範圍，且無濫權情形，即無違法可言。
四、經查，受刑人邱耀德先後犯如附表所示3罪，經法院分別判
    處罪刑確定在案，並由受刑人向檢察官為定刑之聲請，有各
    該判決書及本院被告前案紀錄表、定刑聲請切結書在卷可稽
    。其中附表編號1為得易科罰金之罪，其餘均為不得易科罰
    金之罪，檢察官依抗告人於109年7月9日提出之定刑聲請切
    結書（見執聲卷第25頁），就附表所示3罪聲請定其應執行
    刑，經原審審核認聲請為正當，定其應執行刑為有期徒刑2
    年3月，係在各刑中最長期1年2月以上，各刑合併刑期2年7
    月以下，經核並未逾越法律外部性界限，亦無明顯濫用裁量
    權，而有違反法律內部性界限之情形，於法自無違誤。抗告
    意旨雖援引前揭計算標準指摘原裁定所定執行刑過重，然而
    個案情節不同，本難統一計算標準。且受刑人所犯如附表所
    示之罪係屬同質性之持有毒品案件，原審據此定其應執行刑
    為有期徒刑2年3月，即無明顯失衡或有違比例、平等原則之
    情，核屬法院裁量職權之適法行使，抗告意旨所提出量刑模
    式之計算公式，僅屬個人意見，尚乏所據。綜上，抗告意旨
    所指，均屬無據。本件抗告為無理由，應予駁回。
據上論斷，應依刑事訴訟法第412 條，裁定如主文。
中　　華　　民　　國　　109 　年　　11　　月　　12　　日
                  刑事第十三庭審判長法  官  王國棟
                                    法  官  曹馨方
                                    法  官　呂煜仁
以上正本證明與原本無異。
如不服本裁定，應於收受送達後5 日內向本院提出再抗告狀。
                                    書記官　林廷佳
中　　華　　民　　國　　109 　年　　11　　月　　12　　日